臺灣板橋地方法院民事裁定　　　　　　 100年度小上字第10號
上　訴　人　林然瓊
被 上訴 人　陳窈萱
上列當事人間損害賠償等事件，上訴人對於民國99年12月7 日本
院板橋簡易庭99年度板小字第1274號第一審判決提起上訴，本院
裁定如下：
    主  文
上訴駁回。
第二審訴訟費用新臺幣壹仟伍佰元由上訴人負擔。
    理  由
一、按對於小額程序第一審裁判之上訴，非以其違背法令為理由
    ，不得為之，民事訴訟法第436條之24第2項定有明文。所謂
    判決違背法令，係指判決不適用法規或適用不當者而言。又
    依同法第436 條之25規定，上訴狀內應記載上訴理由，並表
    明原判決所違背之法令及其具體內容，及依訴訟資料可認為
    原判決有違背法令之具體事實。從而，當事人以小額訴訟之
    原判決有違背法令而提起上訴時，其上訴狀理由就上開內容
    應有具體之指摘，並揭示該法規之條項及具體內容，如係成
    文法以外之法則，倘為司法院之解釋或判例，則應揭示該判
    解之字號及內容，如係該民事訴訟法第469 條所規定之各款
    事由，則應揭示合於該條款的事實。上訴狀理由如未依此項
    方法表明者，僅就原審取捨證據任加指摘，並未具體指摘原
    判決違背何等法規，其上訴難謂合法。次按當事人於第二審
    程序不得提出新攻擊或防禦方法。但因原法院違背法令致未
    能提出者，不在此限，民事訴訟法第436 條之28亦定有明文
    。
二、本件上訴人係對於小額訴訟之第一審判決提起上訴，其上訴
    意旨略以：本案經由合法房屋仲介成交，所以交易流程應依
    本案交屋日期10月23日進行交屋或重新協議。買方未依造具
    體買賣交易流程請求房屋仲介引薦銀行辦理貸款，若需解約
    需於10月23日前重新協議簽定增補約據，並非一味告知貸不
    下來。買方並無明確舉證出於合約到期前，買方陳窈萱於銀
    行確定核準之批覆書佐證，此買賣交易符合合約之流程。佐
    證1：本人民國96年4月中和民治街，台企銀行放貸新臺幣（
    下同）560萬合約書。佐證2：經內政部網站公佈新北市房價
    由96年Q2至99年Q3之買賣總價及買賣契約單位證明，新北市
    房價除97Q2稍微修正外，其餘單價皆正面成長許多。另附內
    政部不動產交易服務網98年8月中和民治街成交單價19.7萬
    ，推估本標的物價格可貸金額超過560萬無虞等語。
三、經查上訴意旨所稱「本案經由合法房屋仲介成交，所以交易
    流程應依本案交屋日期10月23日進行交屋或重新協議。．．
    ．另附內政部不動產交易服務網98年8月中和民治街成交單
    價19.7萬，推估本標的物價格可貸金額超過560萬無虞。」
    等語，均係屬上訴人於第二審程序始提出之新防禦方法，顯
    屬違背民事訴訟法第436條之28前段規定（按上訴人於原審
    僅辯稱：遲延原因是因為原告貸款貸不下來。本件完全依合
    約內容，不懂原告為何還有意見，且拖了半年才來說要退費
    等語），且上訴人僅泛稱如上，並未具體指出原審判決有如
    何違背法令情事，更未指明原審判決所違反之法令條項或其
    內容，以及依訴訟資料有何判決違背法令之具體事實，參諸
    前開說明，自不得謂已合法表明上訴理由。從而，本件上訴
    顯難認為合法，應予駁回。
四、本件第二審訴訟費用應依民事訴訟法第436條之32第1項準用
    第436條之19條第1項確定其數額為1,500元，由上訴人負擔
    。
五、依民事訴訟法第436條之32第2項、第1項、第444條第1項前
    段、第95條、第78條、第436條之19第1項，裁定如主文。
中    華    民    國    100   年    2     月    25    日
                  民事第三庭    審判長法  官  陳財旺
                                      法  官  劉以全
                                      法  官  楊千儀
以上正本係照原本作成。
本裁定不得抗告。
中    華    民    國    100   年    2     月    25    日
                                      書記官  劉鴻傑